【裁判字號】    98,交易,94
【裁判日期】    980519
【裁判案由】    過失傷害
【裁判全文】
臺灣臺南地方法院刑事判決              98年度交易字第94號
公  訴  人  臺灣臺南地方法院檢察署檢察官
被      告  甲○○
                    號
上列被告因過失傷害案件，經檢察官提起公訴（98年度偵字第10
33號），被告就被訴事實為有罪之陳述，本院裁定進行簡式審判
程序，判決如下：
    主      文
甲○○因過失傷害人，處有期徒刑參月，如易科罰金，以新臺幣
壹仟元折算壹日。
    事實及理由
一、犯罪事實：
    甲○○於民國九十七年十一月十日上午六時二十五分許，食
    用摻有米酒之薑母鴨後（其所涉酒後駕車公共危險罪部分另
    經臺灣臺南地方法院檢察署檢察官為不起訴處分）駕駛車牌
    號碼６９８２－ＧＦ號自用小客車，沿臺南縣新化鎮○○路
    由北往南方向行駛，欲返回其永康市住處，於行經大智路一
    五三號前時，其本應注意汽車在雙向二車道行駛時，應在遵
    行車道內行駛，而依當時天候晴朗、日間自然光線、柏油路
    面乾燥、無缺陷、路面無障礙物、視距復屬良好，客觀上並
    無不能注意之情事，竟疏於注意，貿然侵入對向車道行駛，
    適有乙○○駕駛車牌號碼Ｋ２－７３８８號自用小客貨車，
    車上搭載丙○○及丁○○二人，沿上開路段由南往北方向行
    駛至該處，兩車車頭遂發生碰撞，致乙○○受有右足踝開放
    性骨折、左足踝撕脫傷及皮膚缺損、右內踝閉鎖性骨折等傷
    害，丙○○受有雙下肢挫傷併擦傷、雙上肢擦傷及右肩部挫
    傷等傷害，丁○○則受有臉挫傷、膝挫傷、小腿挫傷及背部
    挫傷等傷害。甲○○於肇事後，在未有偵查犯罪職務之機關
    或公務員發覺其為犯罪人前，即向至現場處理本件道路交通
    事故，尚不知肇事者為何人之臺南縣警察局新化分局第四組
    警員供承其肇事犯罪，自首並接受裁判。案經乙○○、丙○○及丁○○訴由臺南縣警察局新化分局報告臺灣臺南地方法
    院檢察署檢察官偵查起訴。
二、證據名稱：
(一)、被告甲○○於警詢之供述及偵查與審判中之自白。
(二)、告訴人乙○○於警詢及偵查中之指述，及告訴人丙○○、丁○○於警詢之指述。
(三)、臺南縣警察局新化分局道路交通事故現場圖一紙、道路交通
    事故調查報告表(一)、(二)一份、道路交通事故現場蒐證照片八
    幀、財團法人奇美醫院所出具告訴人乙○○之診斷證明書四
    紙、財團法人奇美醫院所出具告訴人丙○○之診斷證明書一
    紙、財團法人臺灣基督長老教會新樓醫院所出具告訴人丁○○之診斷證明書二紙及臺灣省臺南區車輛行車事故鑑定委員
    會九十八年三月四日臺南區９８００８１案鑑定意見書一份
    。
三、核被告甲○○所為，係犯刑法第二百八十四條第一項前段過
    失傷害罪。被告一過失行為致被害人乙○○、丙○○、丁○○三人受傷，係一行為觸犯數罪名，為同種想像競合犯，應
    依刑法第五十五條規定，從一過失傷害罪處斷。又被告於肇
    事後，在未有偵查犯罪職務之機關或公務員發覺其為犯罪人
    前，即向至現場處理本件道路交通事故，尚不知肇事者為何
    人之臺南縣警察局新化分局第四組警員供承其肇事犯罪，自
    首並接受裁判等情，有臺南縣警察局新化分局道路交通事故
    肇事人自首情形紀錄表一紙附卷（詳警卷第六之十四頁）可
    憑，爰依刑法第六十二條前段之規定減輕其刑。爰審酌被告
    之品性、生活狀況、智識程度（大學休學）、過失責任、過
    失情節、被害人乙○○因本件車禍受有右足踝開放性骨折、
    左足踝撕脫傷及皮膚缺損、右內踝閉鎖性骨折等傷害，丙○○受有雙下肢挫傷併擦傷、雙上肢擦傷及右肩部挫傷等傷害
    ，丁○○則受有臉挫傷、膝挫傷、小腿挫傷及背部挫傷等傷
    害，被告願賠償告訴人三人新臺幣（下同）十萬元（不含強
    制汽車責任保險理賠金），然告訴人乙○○要求被告賠償九
    十萬元、告訴人丁○○要求被告賠償十萬元、告訴人丙○○
    則未具體表明求償之金額，致雙方未能達成和解，惟被告已
    為告訴人乙○○購買輪椅、助行器支付四千六百元及支付住
    院醫療費等費用，有奇美醫院收費收據八紙、統一發票一紙
    及免用統一發票收據一紙附卷足參，暨被告犯罪後坦承犯行
    之態度等一切情狀，量處如主文所示之刑，並諭知易科罰金
    之折算標準，以資懲儆。
四、依刑事訴訟法第二百七十三條之一第一項、第二百九十九條
    第一項前段、第三百十條之二、第四百五十四條，刑法第二
    百八十四條第一項前段、第五十五條、第六十二條前段、第
    四十一條第一項前段，刑法施行法第一條之一，判決如主文
    。
五、如不服本判決應於收受本判決後十日內向本院提出上訴書狀
    ，並應敘述具體理由。如未敘述上訴理由者，應於上訴期間
    屆滿後二十日內向本院補提理由書狀。
本案經檢察官王誠到庭執行職務。
中    華    民    國    98    年     5    月    19    日
                        交通法庭  法  官  陳金虎
以上正本證明與原本無異。
如不服本判決應於收受本判決後10日內向本院提出上訴書狀，並
應敘述具體理由。其未敘述上訴理由者，應於上訴期間屆滿後20
日內向本院補提理由書狀（均須按他造當事人之人數附繕本）「
切勿逕送上級法院」。
                                  書記官  蔡明峰
中    華    民    國    98    年    5     月    19    日
附錄本案論罪科刑法條全文：
中華民國刑法第二百八十四條第一項：
因過失傷害人者，處六月以下有期徒刑、拘役或五百元以下罰金
，致重傷者，處一年以下有期徒刑、拘役或五百元以下罰金。


司法院資訊處製作；財團法人民間司法改革基金會備份。
